【裁判字號】    90,交聲,119
【裁判日期】    900618
【裁判案由】    違反道路交通管理處罰條例聲明異議
【裁判全文】
臺灣桃園地方法院刑事裁定                          九十年度交聲字第一一九號
    異議人  甲○○
    相對人  交通部公路局新竹監理所桃園監理站
右列異議人因不服相對人於九十年五月十一日所為北市裁三字第駕裁２２─Ｚ000
00000號違反道路交通管理事件裁決書之處罰，聲明異議，本院裁定如左：
    主  文
原處分撤銷。
甲○○不罰。
    理  由
一、本件聲明異議意旨詳如附件之聲明異議狀所載。相對人則以異議人於民國（下同
    ）八十九年十二月三十一日下午二時十三分許，駕駛ＬＥ─６２７５號自用小客
    車，行經國道中山高速公路北上內側車道二百七十四公里又三百公尺處時，因遭
    警用雷達測速器測得其當時之行車速度高達一百一十九公里，經警當場開啟警示
    燈及出示指揮紅旗攔車稽查時，異議人竟驟然違規減速，致遭其後方由張哲豪所
    駕駛之Ｖ４─５３１２號自用小客車自後追撞肇事，因認異議人涉有違反道路交
    通管理處罰條例第三十三條、第八十五條第二項之規定，而裁決異議人新台幣（
    下同）三千元之罰鍰，並記違規點數一點之處罰云云。
二、訊據異議人固坦承於右揭時地駕駛上開自用小客車因違規超速以一百一十九公里
    之速度行駛，而於警員攔車舉發時，遭其後方Ｖ４─５３１２號自用小客車自後
    追撞肇事乙情，惟堅決否認右揭違規行為，辯稱：伊當時見到警員對其攔車時，
    即行減速二、三十公里準備要靠右行駛至路肩時，即遭後方之Ｖ４─５３１２號
    自用小客車追撞，伊並無任何違反道路交通管理處罰條例之責任等語。經查：異
    議人於右揭時地駕駛上開自用小客車遭其後方之Ｖ４─５３１２號自用小客車追
    撞肇事乙情，業據異議人於本院審理時供承明確，核與警員黃堂坤於本院審理時
    證述之情節相符，並有道路交通事故調查報告表乙紙，在卷可稽，足堪認定。又
    異議人於右揭時地遭追撞肇事前之行車速度為一百一十九公里，業據警員以雷達
    測速器舉發在案，應堪認定，且異議人於遭警員攔車舉發時，「異議人當時沒有
    加速逃逸的動作，但他就在內側車道減速約二、三十公里，減速後約四、五秒就
    被後方車道的車子（即Ｖ４─５３１２號自用小客車）追撞」，亦據警員黃堂坤
    到院證述屬實，並為異議人於本院審理時供述綦詳，則核諸異議人於右揭時地遭
    警員攔車舉發減速後之行車速度，至少亦應有八十九公里以上，應未逾高速公路
    最低速限六十公里之規定，而異議人於右揭時地減速至八十九公里以上，亦應係
    遭警員對其攔車舉發所致，是異議人於其減速後約四、五秒後遭其後方之Ｖ４─
    ５３１２號自用小客車追撞肇事，應係其後方由張哲豪所駕駛之Ｖ４─５３１２
    號自用小客車對其前方即異議人所駕駛之ＬＥ─６２７５號自用小客車未能保持
    相當之安全行車距離，致發現異議人減速至八十九公里時，亦因減速不及而追撞
    及之，始為上開車禍發生之肇事原因，則異議人對上開車禍應無任何違反道路交
    通管理處罰條例之肇事責任，至為灼然。再者，本件車禍事件經送請台灣省嘉雲
    區車輛行車事故鑑定委員會鑑定之結果，亦同本院上開認定之結果，此有該會九
    十年三月二日嘉鑑字第九００一三二號函及其鑑定意見書影本各乙份可稽，亦堪
    認定。綜上所述，本件相對人以異議人於右揭時地有違反道路交通管理處罰條例
    第三十三條之行駛於高速公路不遵管制規定之行為，而裁決如前開所述之處罰，
    揆諸上述，顯有誤會，本件異議人之聲明異議為有理由，應依道路交通案件處理
    辦法第二十條之規定，撤銷相對人之上開原處分，並自為不罰之裁定。
據上論斷，應依道路交通案件處理辦法第二十條，裁定如主文。
中      華      民      國      九十      年    六    月     十八     日
                          臺灣桃園地方法院交通法庭
                              法  官  林 晏 鵬
右正本證明與原本無異。
如不服本裁定，應於裁定送達後五日內向本院提出抗告狀。
                              書記官  張 雅 慧
中        華        民        國   九十   年   六   月    二十六    日


司法院資訊處製作；財團法人民間司法改革基金會備份。
